臺灣高等法院刑事判決
111年度原上訴字第179號
上  訴  人  臺灣桃園地方檢察署檢察官
被      告  林驛  



                    （現因另案在法務部○○○○○○○○○○○執行中）
指定辯護人  廖智偉律師(法扶律師)
上列上訴人因被告殺人未遂案件，不服臺灣桃園地方法院110年
度原訴字第75號，中華民國111年5月27日第一審判決（起訴案號
：臺灣桃園地方檢察署110年度偵字第24387號），提起上訴，本
院判決如下：
    主  文
上訴駁回。
    事實及理由
一、本案經本院審理結果，認第一審以被告林驛犯傷害罪，判處
    有期徒刑5月，如易科罰金，以新臺幣1,000元折算壹日，認
    事用法及量刑均無不當，應予維持，除引用第一審判決書記
    載之事實、證據及理由（如附件）外，並補充記載：「被告
    於本院準備程序及審理時之自白」為證據。
二、檢察官上訴意旨略以：㈠本案告訴人張智維係遭被告持刀刺
    穿右側顳骨下頜，使其右側顳骨下頜周圍撕裂傷約5公分、
    深度約1公分之傷害，該傷勢離頸部甚近，頸部為人體重要
    器官之呼吸道、氣管、動脈之所在，若以刀械猛力刺穿頸部
    ，極可能使人因頸部穿刺傷致失血過多或氣管破裂而呼吸困
    難死亡，被告實無不知之理，卻仍持刀朝該要害部位刺擊，
    可認其有殺人之犯意甚明，且告訴人亦證述被告未為任何救
    助動作，亦可見告訴人縱使死亡，仍不違背其本意，被告應
    具有殺人之故意或未必故意；㈡檢察官已在起訴書內具體指
    出被告構成累犯之事實及應加重其刑之理由，復已提出被告
    提示簡表、刑案資料查註紀錄表、矯正簡表等作為證明被告
    構成累犯並應加重其刑之方法，而該等資料亦已載明被告構
    成累犯事實之前案徒刑執行完畢時間，與本院被告前案紀錄
    表互相對照，已足證明被告構成累犯並應加重其刑，又被告
    及辯護人均對本院前案紀錄表沒有意見，是原審應就累犯部
    分直接援引本院被告前案紀錄表、刑案資料查註紀錄表等資
    料作為認定累犯之依據；㈢被告未對告訴人為任何賠償或道
    歉。另被告曾開庭不到而遭原審通緝，可見犯後態度非佳。
    另被告於109年6月29日犯結夥三人以上攜帶兇器強盜罪，遭
    臺灣桃園地方法院（下稱桃園地院）以109年度原訴字第104
    號判決確定，被告於該案有揮刀砍傷該案被害人，可見被告
    品行非佳。又告訴人所受傷害是在面部明顯處，難謂犯罪所
    生之損害輕微，故原審判決有期徒刑5月，有欠妥適云云。
    惟查：
　㈠被告持刀揮砍行為，固傷及告訴人右側顳骨下頜部位，然告
    訴人所受傷勢僅為撕裂傷，且深度也僅約1公分，應為淺層
    撕裂傷，難認被告揮擊力道猛烈，且也無傷及頭、頸部等要
    害部位而有危及告訴人生命之虞。再者，被告僅持刀對告訴
    人揮擊1次，見告訴人受傷後，隨即停手，並無再追擊告訴
    人，且被告持刀揮擊時也無口出任何意圖殺害告訴人之言語
    ，況被告事後也向告訴人表達歉意，依被告攻擊告訴人之手
    段、力道及行為時言語、告訴人受傷之部位、傷勢之嚴重程
    度及被告事後態度等情狀綜合判斷，被告主觀上是否有殺人
    故意，尚有合理懷疑存在。上訴意旨認為被告應具有殺人之
    故意或未必故意，顯非可採。
　㈡被告前因違反毒品危害防制條例、竊盜等案件，經桃園地院
    、臺灣新竹地方法院、本院先後判處罪刑確定，並經桃園地
    院以104年度聲字第2825號裁定應分別執行有期徒刑3年6月
    （徒刑期間自103年5月12日起至106年7月24日，下稱①罪刑
    ）、2年確定（徒刑期間自106年7月25日起至108年7月24日
    止，下稱②罪刑），上開①、②罪刑接續執行，於108年7月4日
    因縮短刑期假釋出監並付保護管束，嗣後因犯他案致假釋遭
    撤銷等情，有卷附本院被告前案紀錄表、本院公務電話查詢
    紀錄表為憑（見本院卷第41至76頁、第117頁），其於108年
    7月4日假釋出監時，①罪刑既已執行完畢，其於此部分有期
    徒刑執行完畢後，5年內故意再犯本案有期徒刑以上之罪，
    為累犯。參酌司法院大法官釋字第775號解釋意旨，審酌其
    前案所犯為竊盜及施用毒品等罪，與本案罪質及犯罪情節均
    有不同，無從認其對傷害案件有特別之惡性，對於刑罰之反
    應力顯然薄弱，而有延長矯正時間以助其重返社會之需，且
    就被告所犯本案罪名之最低本刑予以加重，也可能使其所受
    之刑罰超過所應負擔之罪責，而造成對其人身自由過苛之侵
    害，自無加重其刑之必要。上訴意旨以被告前因竊盜案件，
    經法院定應執行有期徒刑1年4月確定，於108年7月4日假釋
    出監，至109年8月30日徒刑期滿未經撤銷視爲執行完畢，認
    定被告於本案構成累犯，顯然是對被告構成累犯之事實為錯
    誤之主張，自不足採。
　㈢關於刑之量定，係屬法院得依職權裁量之事項，於具體個案
    ，倘科刑時，已以行為人之責任為基礎，並審酌刑法第57條
    各款所列情狀，而其所量得之刑，未逾越法律所規定之範圍
    （即裁量權行使之外部性界限），客觀上亦無違反比例、公
    平及罪刑相當原則者（即裁量權行使之內部性界限），即不
    得任憑己意指摘為違法。原判決於其理由欄已載敘其量刑之
    理由，核已斟酌刑法第57條各款所列情狀，且在法定刑度之
    內，於法並無不合；復已敘明審酌被告「未與告訴人達成調
    解或賠償其損害之犯後態度；……告訴人傷勢程度，及被告前
    於97年間因傷害案件為法院判處罪刑」等情（參見原審判決
    書第4頁第18至26行所載），核無量刑時未就前揭上訴意旨
    所稱告訴人之傷勢狀況、被告之犯後態度及品行予以斟酌之
    不當；至上訴意旨所稱被告有加重強盜之另案，縱於科刑時
    併予斟酌，仍難認原審所量定之刑失之過輕，原判決雖未敘
    明審酌及此，亦難謂量刑有何不當。
　㈣綜上所述，前揭上訴意旨無非係對原判決已說明事項、或屬
    原審採證認事裁量職權之適法行使，徒憑己見，逕為相異評
    價，並指摘原審量刑過輕，均不足採，檢察官上訴無理由，
    應予駁回。
據上論斷，應依刑事訴訟法第373條、第368條，判決如主文。
本案經檢察官蔡孟利提起公訴，檢察官劉建良提起上訴，檢察官
沈念祖到庭執行職務。
中　　華　　民　　國　　111 　年　　12　　月　　15　　日
                  刑事第十五庭  審判長法　官  陳芃宇
                                      法　官  曹馨方
                                      法　官  余銘軒
以上正本證明與原本無異。
如不服本判決，應於收受送達後20日內向本院提出上訴書狀，其
未敘述上訴之理由者並得於提起上訴後20日內向本院補提理由書
（均須按他造當事人之人數附繕本）「切勿逕送上級法院」。
                                      書記官  邱紹銓
中　　華　　民　　國　　111 　年　　12　　月　　15　　日

附錄：本案論罪科刑法條全文
中華民國刑法第277條
傷害人之身體或健康者，處5年以下有期徒刑、拘役或50萬元以
下罰金。
犯前項之罪，因而致人於死者，處無期徒刑或7年以上有期徒刑
；致重傷者，處3年以上10年以下有期徒刑。